臺灣臺北地方法院民事判決　　　　　　　 99年度親字第148號
　　原　　　告　溫烈堂
　　被　　　告　陳俐蕓
　　兼上一人之
　　法定代理人　陳佩玲
上列當事人間否認子女事件，經本院於民國 100 年 4 月 20 日
言詞辯論終結，判決如下：
    主      文
確認被告陳俐蕓（女，民國 ○○ 年 ○○ 月 ○○ 日生，身分證統一
編號：Ｚ000000000  號）非被告陳佩玲自原告溫烈堂受胎所生之
婚生女。
訴訟費用由被告負擔。
    事實及理由
一、原告起訴主張略以：緣原告與被告陳佩玲原本係夫妻，因感
    情不睦，於民國 98 年 10 月 14 日協議離婚，原告於  98
    年 12 月 11 日生下一子即被告陳俐蕓，因被告陳俐蕓受胎
    期間係在原告與被告陳佩玲婚姻關係存續中，被告陳俐蕓依
    法推定為原告與被告陳佩玲之婚生女，惟被告陳俐蕓實非被
    告陳佩玲自原告受胎所生。為此依民法第  1063 條第 2 項
    提起否認子女訴訟，請求確認被告陳俐蕓非被告陳佩玲自原
    告溫烈堂受胎所生之婚生女等語。並聲明：如主文所示。
二、被告對於原告主張之事實均不爭執。
三、經查，原告就其主張之事實，業據提出法務部調查局   DNA
    鑑識實驗室鑑定書為證，據該鑑定報告內載：「依遺傳法則
    ，陳俐蕓之各項  DNA 型別與林培琳之相對應型別均無矛盾
    ，研判林培琳極有可能（機率  99.99%）為陳俐蕓之生父。
    」等語，堪認原告與被告陳俐蕓間確無親子血緣關係存在。
    被告對於上述事實及證據均不爭執，堪認原告與被告陳俐蕓
    間確無真實血統之聯繫。
四、按從子女出生日回溯第 181 日起至第 302 日止，為受胎期
    間；妻之受胎，係在婚姻關係存續中者，推定其所生子女為
    婚生子女。前項推定，夫妻之一方或子女能證明子女非為婚
    生子女者，得提起否認之訴。前項否認之訴，夫妻之一方自
    知悉該子女非為婚生子女，或子女自知悉其非為婚生子女之
    時起二年內為之，民法第  1062 條第 1 項、第 1063 條分
    別定有明文。經查，本件被告陳佩玲於 98 年 12 月 11 日
    產下被告陳俐蕓，其受胎期間係在與原告溫烈堂之婚姻關係
    存續中，依法雖應推定被告陳俐蕓為原告溫烈堂與被告陳佩
    玲所生之婚生女，然依前開血緣鑑定報告之結果，被告陳俐
    蕓實非被告陳佩玲自原告溫烈堂受胎所生。從而，原告於知
    悉被告陳俐蕓民國  ○○ 年 ○○ 月 ○○ 日出生後 2 年內提起
    本件否認子女之訴，於法洵屬有據，應予准許。
五、據上論結，本件原告之訴為有理由，依民事訴訟法第 78 條
    ，判決如主文。
中    華    民    國    100    年    4    月  27      日
                  家事法庭  法      官  彭南元
以上正本證明與原本無異。
如不服本判決，應於判決送達後 20 日之不變期間內，向本院提
出上訴狀。
中    華    民    國    100    年    4    月  27      日
                            書  記  官  尹遜言